---
title: "Uruguay: ¿país de viejos?"
author: Leandro Zipitria
date: '2020-04-18'
slug: indice-envejecimiento
categories: []
tags:
  - economía
  - población
  - edad
keywords:
  - tech
---

Índice de envejecimiento (población mayor de 65 años sobre población menor de 15 años) según zona censal. En base al Censo 2011 de población del INE.

<!--more-->

Índice de envejecimiento (población mayor de 65 años sobre población menor de 15 años) según zona censal.


Valores menores a 1 indican que en ese segmento censal el número de adultos mayores es menor al de menores de 15, y a la inversa para valores mayores a 1.

```{r setup, echo=FALSE, message=FALSE, warning=FALSE}
knitr::opts_chunk$set(
   echo = FALSE,
   message = FALSE,
   warning = FALSE,
   eval = TRUE,
   error = FALSE
)
library(magrittr, quietly = TRUE)
```

```{r carga_datos}
ShapeCenso2011 <- sf::read_sf(here::here("./DataBases/Censo2011/ShapeCenso2011_envejecimiento.shp"))
#ShapeCenso2011$ind_envej <- base::round(ShapeCenso2011$personaskm, digits = 0)
cuts <- stats::quantile(ShapeCenso2011$ind_envej, probs = base::c(0, 0.1, 0.2, 0.3, 0.4, 0.5, 0.6, 0.7, 0.8, 0.9, 0.95, 1), na.rm = T)
pal <- leaflet::colorBin("RdYlBu", domain = ShapeCenso2011$ind_envej, bins = cuts, reverse = TRUE)
```

```{r mapa_densidad_poblacional}
l <- leaflet::leaflet(ShapeCenso2011) %>%
   leaflet::addTiles() %>%
   leaflet::setView(-56.1, -32, zoom = 7)  %>%
   leaflet::addPolygons(
      fillColor = ~pal(ind_envej),
      weight = 2,
      opacity = 1,
      color = "white",
      dashArray = "3",
      fillOpacity = 0.7,
      highlight = leaflet::highlightOptions(
         weight = 5,
         color = "#666",
         dashArray = "",
         fillOpacity = 0.7,
         bringToFront = TRUE
      ),
      label = ~ind_envej,
      labelOptions = leaflet::labelOptions(
         style = base::list(
            "font-weight" = "normal",
            padding = "3px 8px"
         ),
         textsize = "15px",
         direction = "auto"
      )
   ) %>%
   leaflet::addLegend(
      pal = pal,
      values = ~ind_envej,
      opacity = 0.7,
      title = NULL,
      position = "bottomright",
      na.label = "Sin dato",
      labFormat = leaflet::labelFormat(
         digits = 2L,
         big.mark = "."
      )
   )
widgetframe::frameWidget(l, height = '700')
```

Fuente: elaborado en base al Censo 2011 del INE.

Notas: 

   * Los primeros 9 grupos tienen el 90% de las zonas censales en intervalos de 10% cada uno, mientras que los dos últimos grupos contienen el 10% restante. 

   * Sin dato: indica aquellas zonas censales donde no hay personas en alguno o ambos grupos.


La distribución del índice de envejecimiento --censurado en 6-- se puede ver [aqui](https://raw.githubusercontent.com/UnaImagen/UnaImagen/master/DataBases/Censo2011/IndiceEnvejecimiento.jpeg).
