---
title: ¿Juntos o separados?
author: Leandro Zipitria
date: '2020-03-10'
slug: juntos-o-separados
categories: []
tags:
  - economía
  - población
keywords:
  - tech
---

Densidad poblacional (población por kilómetro cuadrado) según zona censal. En base al Censo 2011 de población del INE.

<!--more-->

Densidad poblacional (población por kilómetro cuadrado) según zona censal. En base al Censo 2011 de población del INE.

```{r setup, echo=FALSE, message=FALSE, warning=FALSE}
knitr::opts_chunk$set(
   echo = FALSE,
   message = FALSE,
   warning = FALSE,
   eval = TRUE,
   error = FALSE
)
library(magrittr, quietly = TRUE)
```

```{r carga_datos}
ShapeCenso2011 <- sf::read_sf(here::here("./DataBases/Censo2011/ShapeCenso2011.shp"))
ShapeCenso2011$personaskm <- base::round(ShapeCenso2011$personaskm, digits = 0)
cuts <- stats::quantile(ShapeCenso2011$personaskm, probs = base::c(0, 0.3, 0.4, 0.6, 0.8, 0.85, 0.9, 0.95, 0.96, 0.99, 0.995, 1))
pal <- leaflet::colorBin("RdYlBu", domain = ShapeCenso2011$personaskm, bins = cuts, reverse = TRUE)
```

```{r mapa_densidad_poblacional}
l <- leaflet::leaflet(ShapeCenso2011) %>%
   leaflet::addTiles() %>%
   leaflet::setView(-56.1, -32, zoom = 7)  %>%
   leaflet::addPolygons(
      fillColor = ~pal(personaskm),
      weight = 2,
      opacity = 1,
      color = "white",
      dashArray = "3",
      fillOpacity = 0.7,
      highlight = leaflet::highlightOptions(
         weight = 5,
         color = "#666",
         dashArray = "",
         fillOpacity = 0.7,
         bringToFront = TRUE
      ),
      label = ~personaskm,
      labelOptions = leaflet::labelOptions(
         style = base::list(
            "font-weight" = "normal",
            padding = "3px 8px"
         ),
         textsize = "15px",
         direction = "auto"
      )
   ) %>%
   leaflet::addLegend(
      pal = pal,
      values = ~pob,
      opacity = 0.7,
      title = NULL,
      position = "bottomright",
      labFormat = leaflet::labelFormat(
         digits = 0L,
         big.mark = "."
      )
   )
widgetframe::frameWidget(l, height = '700')
```

Fuente: elaborado en base al Censo 2011 del INE.

Notas: la construcción de los intervalos busco diferenciar aquellos segmentos censales con mayor cantidad de personas por kilómetro cuadrado. Para ello, la distribución de los segmentos fue la siguiente:

- primer grupo: 30% de los segmentos censales

- segundo grupo: siguiente 10% de los segmentos censales

- tercer grupo: siguiente 20% de los segmentos censales

- cuarto grupo: siguiente 20% de los segmentos censales

- quinto grupo: siguiente 5% de los segmentos censales

- sexto grupo: siguiente 5% de los segmentos censales

- séptimo grupo: siguiente 5% de los segmentos censales

- octavo grupo: siguiente 1% de los segmentos censales

- noveno grupo: siguiente 3% de los segmentos censales

- décimo grupo: siguiente 0,5% de los segmentos censales

- undécimo grupo: siguiente 0,5% de los segmentos censales

<br>

La distribución de la cantidad de personas por kilómetro cuadrado --censurada en 30.000-- se puede ver [aqui](https://raw.githubusercontent.com/UnaImagen/UnaImagen/master/DataBases/Censo2011/DistribucionPobKm2.jpeg).
