---
title: Edades normativas y sexualidad en Uruguay
author: Daniel Czarnievicz
date: '2020-02-15'
slug: edades-normativas-y-sexualidad-en-uruguay
categories: []
tags:
  - uruguay
  - población
  - sexualidad
keywords:
  - tech
---

¿A qué edad los uruguayos consideramos que se es demasiado joven para tener relaciones sexuales? ¿y para tener hijos?

<!--more-->

¿A qué edad los uruguayos consideramos que se es demasiado joven para tener relaciones sexuales? ¿y para tener hijos?

```{r setup, include=FALSE}
knitr::opts_chunk$set(
   echo = FALSE,
   include = TRUE,
   warning = FALSE
   )
sex_plots <- readr::read_rds(path = here::here("/DataBases/ENCoR/sex_plots.rds"))
```

```{r, fig.align="center", out.width="100%"}
sex_plots[[1]]
```

```{r, fig.align="center", out.width="100%"}
sex_plots[[2]]
```

```{r, fig.align="center", out.width="100%"}
sex_plots[[3]]
```

Elaboración propia en base a la Encuesta Nacional de Comportamientos Reproductivos (ENCoR) elaborada por el Instituto Nacional de Estadística durante 2015.
